臺灣基隆地方法院民事裁定              100年度補字第332號
原      告  徐臺馨
被      告  林泰山
上列當事人間請求遷讓房屋等事件，本院裁定如下：
    主  文
本件訴訟標的價額核定為新台幣玖拾陸萬元。
原告至遲應於前開核定訴訟標的價額之裁定確定後五日內，向本
院補繳第一審裁判費新台幣壹萬零肆佰陸拾元。如逾期未補繳，
即駁回其訴。
    理  由
一、本件原告起訴未據繳納裁判費。查原告係請求被告將門牌號
    碼基隆市○○區○○街52號7樓房屋遷讓返還原告，原告既
    係以房屋永久之占有回復為標的，其價額自應以該房屋之價
    值為準；而兩造原就上開房屋約定每月之租金為新台幣（下
    同）8,000元，依土地法第97條第1項規定，城市地方房屋之
    租金，以不超過土地及其建築物申報總價年息10% 為限，是
    以逆推知法推算，上開房屋應有96萬元【計算式：8,000 元
    ×12月÷10% ＝96萬元】之價值，爰核定本件訴訟標的之價
    額為96萬元。至於原告固於民事起訴狀上記載本件訴訟標的
    價額為90萬元，並稱該價額係經本院100年度補字第170號裁
    定所核定云云，惟按訴訟標的之價額，由法院所核定，民事
    訴訟法第77條之1第1項定有明文，是就訴訟標的價額之核定
    ，本院本應依職權為之，不受當事人之拘束，況原告所為上
    開主張，並未提出相關裁定到院以實其說，本院自難遽以憑
    採，併予敘明。
二、按「因財產權而起訴，其訴訟標的之金額或價額在新台幣十
    萬元以下部分，徵收一千元；逾十萬元至一百萬元部分，每
    萬元徵收一百元；逾一百萬元至一千萬元部分，每萬元徵收
    九十元；逾一千萬元至一億元部分，每萬元徵收八十元；逾
    一億元至十億元部分，每萬元徵收七十元；逾十億元部分，
    每萬元徵收六十元；其畸零之數不滿萬元者，以萬元計算。
    」民事訴訟法第77條之13定有明文。又依「臺灣高等法院民
    事訴訟、非訟事件、強制執行費用提高徵收數額標準」規定
    ，訴訟標的之金額或價額逾10萬元部分，加徵原定數額10分
    之1 。本件訴訟標的之價額為96萬元，故應徵第一審裁判費
    10,460元。
三、當事人對於本院核定訴訟標的價額之裁定，得於10日內抗告
    。故原告至遲應於本院前開核定訴訟標的價額之裁定確定後
    5日內，向本院補繳第一審裁判費10,460 元。如逾期未補繳
    ，即以裁定駁回其訴。
四、依民事訴訟法第77條之1、第249條第1 項但書規定，裁定如
    主文。
中    華    民    國   100    年    7     月    27    日
                  民事庭法  官  徐世禎
以上正本係照原本作成。
如不服本裁定關於核定訴訟標的價額部分，應於送達後10日內向
本院提出抗告狀，並繳納抗告費新台幣1000元；其餘關於命補繳
裁判費部分，不得抗告。
中    華    民    國   100    年    7     月    27    日
                        書記官  陸清敏